臺灣高等法院臺中分院刑事判決　　　 100年度上訴字第2362號
上　訴　人
即　被　告　張岳旻
指定辯護人　本院公設辯護人　郭博益
上列上訴人因強盜案件，不服臺灣臺中地方法院100年度訴字第1
547號中華民國100年9月13日第一審判決（起訴案號：臺灣臺中
地方法院檢察署100年度偵字第8824號），提起上訴，本院判決
如下：
    主  文
上訴駁回。
    犯罪事實
一、張岳旻前曾於民國97年4月2日，因妨害自由及傷害案件，由
    臺灣臺中地方法院以96年度訴字第2439號分別判處有期徒刑
    8月、6月，應執行有期徒刑1年確定；又於97年7月14日，因
    竊盜案件，由臺灣臺中地方法院以97年度易字第1979 號判
    處有期徒刑9月確定；再於98年9月15日，因偽造文書案件，
    由臺灣臺中地方法院以98年度易字第2067號判處有期徒刑3
    月，得易科罰金確定，前揭刑期後由臺灣臺中地方法院以98
    年度聲字第4782號定應執行刑為有期徒刑2年確定，在監執
    行後，於98年7月2日假釋付保護管束，並因前開保護管束期
    間已於98年10月2日屆滿未經撤銷而視為執行完畢。詎仍不
    知警惕，因其不知情之女友王雅惠缺款而向已成年之林庭羽
    借款未果，竟基於攜帶兇器、侵入住宅竊盜之犯意，意圖為
    自己不法之所有，先於100年1月27日晚上某時，向王雅惠借
    用門號0000000000號行動電話後，於100年1月28日凌晨3時
    55分許，以上開電話撥打林庭羽所使用之門號0000000000號
    行動電話，未出聲隨即掛斷電話，以掌握林庭羽之行蹤，並
    於同日凌晨4時15分至20分許，身著藏青色外套1件（已扣案
    ），持其所有之不具殺傷力而非列管槍枝、然質地為堅硬金
    屬而足以對人之生命、身體安全構成威脅之客觀上足供為兇
    器使用之玩具空氣槍1支（已扣案），趁林庭羽返回其位於
    臺中市豐原區北陽里北陽322號住處，將車停進屋內車庫下
    車並開始按關鐵捲門之遙控按鈕之際，侵入林庭羽前開住宅
    ，以前開玩具空氣槍1枝對著林庭羽之身體並大喊「搶劫」
    ，致使林庭羽不能抗拒，欲強盜林庭羽之財物，旋其見林庭
    羽乘隙快速逃往2樓躲藏，乃逃離現場而未能得逞。嗣為警
    循線調閱相關通聯紀錄追查，並於100年4月14日下午3時許
    ，持臺灣臺中地方法院核發之搜索票（100年度聲搜字第132
    6號），前至張岳旻位於臺中市○○區○○街281號住處執行
    搜索，並起出上開玩具空氣槍1支及藏青色外套1件扣案而查
    獲。
二、案經臺中市政府警察局移送臺灣臺中地方法院檢察署檢察官
    偵查起訴。
    理  由
一、證據能力方面：
（一）按刑事訴訟法第159條之1規定：被告以外之人於審判外向
      法官所為之陳述，得為證據。被告以外之人於偵查中向檢
      察官所為之陳述，除顯有不可信之情況者外，得為證據。
      此係因上開偵查中向檢察官所為之陳述雖仍為審判外之陳
      述，但立法者衡量刑事訴訟法規定檢察官代表國家偵查犯
      罪、實施公訴，依法有訊問被告、證人、鑑定人之權，且
      實務運作時，偵查中檢察官向被告以外之人所取得之陳述
      ，原則上均能遵守法律規定，不致違法取供，其可信性極
      高，為兼顧理論與實務為由，而對「被告以外之人於偵查
      中向檢察官所為之陳述」，例外規定除有顯不可信之情況
      者外，得為證據。本案以下所引用之證人王雅惠、林庭羽
      於檢察官偵訊中經具結後所為之陳述（見100年度偵字第8
      824號卷第93-96頁、第113-116頁），本院審酌證人王雅
      惠、林庭羽於偵查中係經檢察官告知具結之義務及偽證之
      處罰，並命證人朗讀結文後具結，且檢察官、被告張岳旻
      及其辯護人於本院審理時均未提出、主張任何可供證明證
      人王雅惠、林庭羽於檢察官偵訊時經具結後所為之陳述，
      究有如何之「顯有不可信之客觀情況」以供本院得以即時
      調查，足認該等證人於檢察官偵訊時經具結結證所為之證
      詞，自得為證據而有證據能力。
（二）按法院或檢察官依刑事訴訟法第208條規定囑託醫院、學
      校或其他相當之機關、團體為鑑定時，祇須其以言詞或書
      面提出之鑑定報告，符合刑事訴訟法第206條第1項、第20
      8條所規定之形式要件，即具有證據能力，此即屬於刑事
      訴訟法第159條第1項所稱「法律有規定」之特別情形。而
      刑事訴訟之鑑定，為證據調查方法之一種，係指由具有特
      別知識經驗之人或機關，就特別需要特殊知識經驗之事項
      ，予以鑑識、測驗、研判及斷定，供為法院或檢察官認定
      事實之參考。刑事訴訟法第198條規定：「鑑定人由審判
      長、受命法官或檢察官就下列之人選任一人或數人充之：
      一、就鑑定事項有特別知識經驗者。二、經政府機關委任
      有鑑定職務者。」，同法第208第1項前段規定：「法院或
      檢察官得囑託醫院、學校或其他相當之機關、團體為鑑定
      」即本此旨。上級檢察機關首長基於辦案實務需要，函示
      指定某類特殊案件之待鑑事項，囑託某一或某些特別具有
      該項專門知識經驗之機關，予以鑑定，並非法所不許。從
      而，警察機關逕依該函示辦理，按諸檢察一體及檢察官指
      揮調、偵查之原則，難認於法不合，最高法院96年度臺上
      字第4177號刑事判決亦論述詳盡。本件卷附內政部警政署
      刑事警察局100年5月20日刑鑑字第1000055692號鑑定書（
      見原審卷第13-14頁），已載明鑑驗之方法、數據及各該
      檢驗、鑑定之結果，已符合鑑定報告之法定記載要件，依
      據刑事訴訟法第159條之立法理由及同法第206條規定，均
      具有證據能力。
（三）扣案之玩具空氣槍1支及藏青色外套1件，均非屬供述證據
      而無傳聞法則之適用，且上開扣案物品，係依法定程序合
      法所扣得（參見中市警刑字第1000009188號卷第22-25、2
      7頁之臺灣臺中地方法院100年度聲搜字第1326號搜索票、
      搜索扣押筆錄、扣押物品目錄表），復查無其他證據足以
      證明係執法人員以違法手段所取得，均具有證據能力。
（四）按刑事訴訟法第159條之5規定：「（第1項）被告以外之
      人於審判外之陳述，雖不符前4條之規定，而經當事人於
      審判程序同意作為證據，法院審酌該言詞陳述或書面陳述
      作成時之情況，認為適當者，亦得為證據。（第2項）當
      事人、代理人或辯護人於法院調查證據時，知有第159條
      第1項不得為證據之情形，而未於言詞辯論終結前聲明異
      議者，視為有前項之同意」，其立法意旨在於傳聞證據未
      經當事人之反對詰問予以核實，原則上先予排除，惟若
      當事人已放棄詰問或未聲明異議，基於證據資料愈豐富，
      愈有助於真實發現之理念，且強化言詞辯論原則，法院自
      可承認該傳聞證據例外擁有證據能力。經查，有關下述所
      引用其餘未符合刑事訴訟法第159條之1至第159條之4規定
      之證據，業經本院於審理時當庭直接提示而為合法之調查
      ，到庭檢察官、被告張岳旻及其辯護人均未於言詞辯論終
      結前聲明異議，本院審酌前開證據作成或取得之狀況，並
      無非法或不當取證之情事，故認為適當而均得以作為證據
      ，是前開證據依刑事訴訟法第159條之5之規定，具有證據
      能力。
二、訊據被告張岳旻固坦承其曾於100年1月27日晚上某時向王雅
    惠借用門號0000000000號行動電話，及於100年1月28日凌晨
    3時55分許，以前開行動電話撥打被害人林庭羽所使用之門
    號0000000000號行動電話，且有於同日凌晨4時15分至20分
    許，穿著前開扣案之藏青色外套1件，進入被害人林庭羽前
    開址設臺中市豐原區北陽里北陽322號住處等情不諱，然矢
    口否認有何加重強盜未遂犯行，辯稱：伊於案發當時是因女
    友王雅惠先前向被害人林庭羽借錢，被害人林庭羽語氣不好
    ，其要與被害人林庭羽理論而已，並未攜帶扣案之玩具空氣
    槍，亦未向被害人林庭羽說要「搶劫」，沒有強盜之犯意云
    云。被告之辯護人則為被告辯稱：證人林庭羽於偵查中證稱
    其於案發當時下車後，皮包仍置於車上，則被告若有為自己
    不法所有之意圖，必然會趁被害人林庭羽逃離現場時，進一
    步搜尋被害人林庭羽留置於車內之皮包等財物才是，然被害
    人林庭羽並無任何財物損失，由此可見被告並無強盜財物之
    故意等語。惟查﹕
（一）證人即被害人林庭羽於原審具結後詳為證述：「（問：妳
      是從事什麼行業？）我從事速食餐車。（問：工作時間為
      何？）半夜10點到凌晨2點半結束營業，然後開始收攤。
      （問：妳做餐車的地點跟妳的住處距離多遠？）不遠，依
      我開車這樣子，不到10分鐘的路程，因為有紅綠燈等比較
      久，如果沒有等的話，5、6分鐘就可以到...（問：100年
      1月28日的凌晨4點多妳收攤下班回家時，妳車子進入車庫
      是有人跑出來跟妳要搶劫？）對。（問：是否可以敘述當
      時情形為何？）我們家車庫就是整個餐車倒車進去，就是
      我開進去是倒退進去，然後我進去停好之後我會把鐵捲門
      關下來，那天我倒退進來的時候，因為我都會看距離，看
      門會不會撞到我的車頭，我突然看到一個人影走進來。（
      問：妳看到的人影站在何處？）因為我們旁邊有一條小巷
      子，他是從左邊進來我們家鐵捲門裡面，我從駕駛座剛好
      下來站在這邊，我在看鐵門，他就進來。（問：妳當時是
      否已經下車，站在駕駛座旁？）對，我按遙控要看會不會
      撞到，我都是這個程序，就是我們鐵捲門下來，我車頭如
      果距離太出去會撞到，所以我會這邊看。（問：當時妳已
      經把遙控鐵捲門按下來？）我已經按了，可是速度很慢。
      （問：按下來之後，是否被告才跑進來的？）他一進來我
      看到人影，我已經嚇到，他一走出來我就知道不對了，因
      為他手上是黑色的東西。（問：被告進來站在何處？距離
      妳多遠？）就面對面的距離。（問：大概有幾步距離？）
      一步距離，面對面站著...（問：妳家車庫有燈嗎？）有
      ，我燈一定亮的，我倒退車一定要有燈。（問：妳只有看
      到被告手上拿的是黑色的東西？）就是手槍，因為我知道
      不對了，那時候已經過年了。（問：手槍是怎麼拿？）這
      樣拿〈證人當庭站起，雙手握著向胸前伸直〉。（問：是
      否有抵住妳的身體？）沒有，還有一點距離。（問：被告
      跟妳說什麼？）他就說搶劫，當下我嚇到就往後跑，我們
      車庫是我們的廚房...（問：妳停車之前就有看到被告？
      ）我都會在路邊停，我很累都會在車上瞇一下，看到這位
      先生怎麼走上去，而且又是戴口罩，又是戴帽子，我就覺
      得運動的人這樣打扮很奇怪。（問：被告戴什麼樣的口罩
      跟帽子？）戴一頂橘子有帽沿的帽子，然後有戴口罩...
      （問：妳說被告有拿搶指著妳跟妳說搶劫之後，妳的反應
      是什麼？）因為被告手一拿出來，我看到黑色的槍我就嚇
      到，我就叫一聲很大聲，因為我們家這邊是廚房跟車庫，
      因為我們住家是畸零地，我們的住宅是相通的，我就往樓
      上衝，因為我兩個小孩子在樓上，我直覺我要保護他們，
      我就往樓上衝了，我上去就趕快打電話報警，然後樓下情
      況我就不清楚，我已經嚇到了...（問：在警察局時，警
      察有拿一件藏青色的大衣讓妳指認，妳有確定那件衣服就
      是被告當時穿的嗎？）確定...（問：妳說妳那天看到那
      個人是穿大衣，妳剛才說妳看到他左手有一個圖騰，他穿
      大衣妳如何看到他左手有一個圖騰？）因為他的手有伸出
      來〈證人當庭以雙手握著，向胸前伸直〉。（問：妳剛說
      妳的視力很好，妳也沒有近視？）以前有近視，後來去做
      雷射現在可以看很遠...（問：證人王雅惠有無去過妳家
      ？）有，她有去過一次，是跟她前夫去領錢...（問：〈
      案發〉那時候槍有無瞄準妳？）正中央。（問：正中央的
      時候，是瞄準妳什麼地方？）他的高度。（問：他只有喊
      槍劫而已？）他喊搶劫我就跑了。（問：喊幾聲搶劫？）
      一聲我就跑了，我不可能在那邊等...（問：這件事情發
      生時，妳有無去報警？）我有報警，我到樓上就報警了..
      .因為管區都有來，然後我財物沒有損失，所以我就說我
      也不要作筆錄了，因為我沒有損失，我覺得OK，因為我人
      身都安全，而且我財物沒有損失所以我就不想作筆錄，因
      為不想麻煩他們。（問：當天3點50分左右，妳有接到一
      通沒有聲音的來電，妳接起來是什麼反應？）因為下班的
      時候我才會把手機帶著，我先生去買菜我怕危險，我會把
      手機帶著，我在洗地板，電話響我就覺得怪怪的，這時候
      怎麼會有電話，我接起來就喂，然後對方那邊就沒有回應
      聲音...（問：妳說那個人之前就在路邊走路？）那時候
      我車上停在路邊時，他是往上走10公尺、20公尺，他又往
      回走了，可是他往回走時是手機拿著在講電話，我看的很
      明顯他在講電話...（問：妳看到被告槍拿起來，他的手
      有青色的是在左手還是右手？）左手。（問：那個東西是
      刺青？還是類似胎記的東西？）我覺得是青色圖騰，我不
      敢確定是胎記還是什麼東西，我看是圖騰...（問：妳之
      前有說過證人王雅惠常常傳簡訊要跟妳借錢，妳從來都沒
      有借過她是嗎？）對...（問：依照妳剛剛的描述，妳說
      被告突然衝過來，他如果衝過來要抓住妳或不讓妳跑開有
      無這個機會？）我覺得他拿槍一般人可能就呆掉了，我覺
      得我反應夠，當下我覺得我的反應非常對，我就跑，我逃
      命，因為我上去的時候，我們家還有一個鎖，要上二樓還
      有一個門鎖，我把門鎖住，因為我小孩在樓上，我覺得我
      平安跑掉是對的，我樓下財物我都不管，我的錢還在車上
      都不管了，在當下一般人應該都呆掉了，是我反應快，我
      覺得這點我還滿高興的...（問：妳說車庫是有燈光的，
      當時的車庫燈光狀態如何？）很亮，因為我們家車要進去
      ，距離很小要很小心，所以我燈都會開...（問：妳當時
      說因為妳沒有財物損失，所以只有打電話報警沒有作筆錄
      ，為何妳後來3月16日有到警察局製作筆錄？）因為我們
      有刑警的好朋友，這件事情傷我很深，我每天回到家我都
      會怕不敢進去，因為我的好朋友當刑警來我家吃東西，我
      就是想講又不敢講，他們就很關心我，我就想說這件事跟
      他們講我的恐懼，然後他們才說這個要辦，我是說因為我
      也不想麻煩，我財物也沒有損失。（問：所以3月16日妳
      是主動去警局製作筆錄？）對，我跟我的刑警朋友講，他
      們就去幫我調他們權責方面有辦法處理資料，是這樣子開
      始的...（問：妳是否可以確認當時對妳做搶劫動作的人
      就是在庭的這位被告？〈審判長請被告站起〉）〈經證人
      當庭轉身看被告之後〉對。」等語（見原審卷第47頁反面
      至第54頁反面），核與證人林庭羽於警詢、偵訊證述之情
      節（見中市警刑字第1000009188號卷第17-18頁、100年度
      偵字第8824號卷第113-116頁）相符。又證人林庭羽於原
      審證稱：其收攤時洗地板接到被告來電之時間大概是案發
      當日凌晨3時55分許，洗好後把水管收一收，開車回到家
      大約是同日凌晨4點15到20分許，差不多是在其回到家的
      這個時間點被強盜等語（見原審卷第53頁反面），是被告
      之犯案時間係在100年1月28日凌晨4時15分至20分許，堪
      以認定。
（二）又警方確在被告住處扣得玩具空氣槍1支【槍枝管制編號
      0000000000號，係氣體動力式槍枝，以填充氣體為發射動
      力，經鑑定機關即內政部警政署刑事警察局人員以金屬彈
      丸測試3次，其中彈丸（直徑6.0mm、重量0.88g）最大發
      射速度為42公尺/秒，計算動能為0,77焦耳，換算其單位
      面積動能為2.7焦耳/平方公尺，參以該局對活豬作射擊測
      試結果，彈丸單位面積動能達24焦耳/平方公尺，足以穿
      入豬隻皮肉層之數據，前開空氣槍尚不具殺傷力而非列管
      槍枝等情，有內政部警政署刑事警察局100年5月20日刑鑑
      字第1000055692號鑑定書1件（見原審卷第13-14頁）在卷
      可考】、背面印有「Golden Down」字樣及羽毛圖樣之藏
      青色外套1件，有前開物品扣案可憑，且經原審法院勘驗
      被告左手部位，其左手前手臂確實有圖騰（見原審卷第69
      、70）；又證人即被害人林庭羽證稱於案發前凌晨3時55
      分許曾接到一通沒有聲音的來電，亦與卷附之通聯紀錄顯
      示於當日凌晨3時55分03秒，門號0000000000號行動電話
      發話至被害人林庭羽持用之門號0000000000行動電話，其
      通話秒數為8秒之紀錄相符，而當時該門號0000000000號
      之行動電話業經申登人王雅惠交付予被告使用，此據證人
      王雅惠證述屬實（見原審卷第56頁正反面），且為被告供
      明在卷，足稽證人林庭羽前開證述並非虛妄，證人林庭羽
      復證稱其不認識被告，則其應無誣陷被告之動機，證人即
      被害人林庭羽之上開證述，堪以採信。
（三）反觀被告於警詢先辯稱：伊案發當時不在現場云云，惟被
      告於警詢先稱其案發當時在家睡覺（見警卷第4頁），經
      警提示其當時持用之門號0000000000行動電話，於案發當
      日凌晨4時19分許之通聯紀錄後，被告復改稱其當時係外
      出至便利商店購買藥酒云云，所述有所不一，且被告供承
      伊案發當時持用之另一支門號0000000000號行動電話，於
      案發前後之凌晨4時19分2秒許，其通聯紀錄之基地台位置
      位於「臺中市○○區○○路120號7樓屋頂」（見100年他
      字第1920號偵查卷第8頁），該處正位在被害人林庭羽住
      家外面之基地台範圍內，此經證人即吳大衛警員實地測試
      後於原審證述為真（見原審卷第60頁正反面），再參照卷
      附之「臺中市政府警察局刑事警察大隊現場勘察相片」（
      見100年他字第1920號偵查卷第15頁），該「臺中市○○
      區○○路120號7樓屋頂」之基地台位置，與被告之住所（
      臺中市○○區○○街281號）或被告供稱之購買藥酒之便
      利商店（水源路131號），均相距甚遠，被告於本院審理
      時亦已坦認：「在案發時間地點出現的那位男子是我沒有
      錯」等語（見本院卷第34頁），足認被告先前辯稱：伊於
      案發當時不在現場云云，顯為畏罪卸責之詞，不足採信。
（四）再被告於本院雖又辯稱：伊於案發當時只是要與被害人林
      庭羽理論而已，並未攜帶扣案之玩具空氣槍，亦未向被害
      人林庭羽說要「搶劫」，沒有強盜之犯意云云。然被告之
      女友王雅惠曾因缺款向被害人林庭羽借款未果，此據證人
      林庭羽於原審證述明確（見原審卷第52頁），並經被告於
      本院陳稱屬實（見本院卷第34頁），堪認被告確有強盜之
      動機存在；又證人林庭羽迭次於警詢、偵訊及原審均一致
      明確證稱：被告當時持槍並以國語大喊「搶劫」等語（見
      中市警刑字第1000009188號卷第12頁、100年度偵字第882
      4號卷第113-114頁、原審卷第50頁反面至第51頁），證人
      林庭羽於原審並稱：當時被告與其為正面相對、相隔僅有
      一步之距離而已（見原審卷第48頁反面），證人林庭羽自
      可清楚辨識被告手上所拿之物為槍枝及聽聞被告口出「搶
      劫」一語，證人林庭羽復特別表明被告係以「國語」稱「
      搶劫」，足認證人林庭羽之記憶係屬深刻而為可信；再證
      人林庭羽於原審證述：被告於案發時戴有帽子及口罩等語
      （見原審卷第49頁），則倘被告果僅欲與被害人林庭羽理
      論其女友王雅惠借款未成之事而無強盜犯罪之意，理應表
      明其身分以使被害人林庭羽知悉，方可讓被害人林庭羽理
      解其與王雅惠之關係及前來理論所為何事，自無可能、亦
      無必要以帽子、口罩掩飾其面容，以防免被害人林庭羽辨
      識之理，足認被告辯稱伊僅是要與被害人林庭羽理論，無
      持槍強盜之犯意及行為云云，並非可採。至被告之辯護人
      另為被告辯稱：被害人林庭羽逃往2樓後，被告並未進一
      步去搜尋被害人林庭羽留置於車內之財物，故被告並無強
      盜財物之故意及不法所有之意圖等語；惟被告於持槍對著
      被害人林庭羽之同時並高喊「搶劫」，已足以將被告內在
      之主觀強盜意圖顯現於外，且被告於被害人林庭羽乘隙逃
      至住處2樓時，斯時被告之犯行既遭發現，其復不知而無
      法掌握被害人林庭羽上開住處2樓是否另有他人將因被害
      人之通報而速前來將其逮捕，是被告為免遭人發覺其身分
      及遭追捕，自有逃離之急迫性，實難單以被害人林庭羽尚
      未有財物之損失，即推論被告主觀上無強盜之不法所有意
      圖；被告之辯護人前開辯護內容，尚難憑採。
（五）被告於強盜被害人林庭羽時所攜帶之扣案玩具空氣槍1枝
      ，雖不具有殺傷力而非列管槍枝，然其為質地為堅硬、沈
      重之金屬材質等情，已據本院於審理時當庭勘驗無誤（見
      本院卷第35頁），前開被告持以對被害人林庭羽強盜之扣
      案玩具空氣槍1枝，足以對人之生命、身體安全構成威脅
      ，客觀上足供為兇器使用已明。又按刑法上強盜罪之「至
      使不能抗拒」之構成要件，只須行為人所施強暴、脅迫等
      行為之性質及當時存在之具體情狀，可資抑制被害人之抗
      拒者，即克相當，至被害人實際上有無抗拒，則非所問（
      78年11月24日廳刑一字第1692號函復臺灣高等法院研討意
      見意旨參照）；本案被告利用深夜凌晨人煙稀少之時分，
      持上開材質堅硬、沈重之客觀上足供為兇器使用之玩具空
      氣槍1枝，侵入女性被害人林庭羽之住宅，對獨自一人、
      無力抵抗或求援之被害人林庭羽大喊「搶劫」，衡情已足
      使被害人林庭羽達於不能抗拒之程度，被告所為已該當於
      攜帶兇器、侵入住宅之加重強盜未遂罪。
（六）此外，復有證人王雅惠於警、偵訊及原審之證述（見中市
      警刑字第1000009188號卷第7-10頁、100年度偵字第8824
      號卷第93-96頁、原審卷第55-56頁）、證人即承辦員警鄭
      明原於原審之證稱（見原審卷第57-58頁）在卷可參，本
      件事證明確【被告於本院聲請調查證人王雅惠，以明其於
      案發當時僅欲前往與被害人林庭羽理論，並無強盜之犯意
      之部分，依本判決前開理由欄二、（四）所載之事證，本
      院認已無調查之必要，附予敘明】，被告前開加重強盜未
      遂犯行洵足認定。
三、法律適用部分﹕
（一）按所謂兇器，其種類並無限制，凡客觀上足對人之生命、
      身體、安全構成威脅，具有危險性之兇器均屬之，且祇須
      犯罪時攜帶此種具有危險性之兇器為已足，並不以攜帶之
      初有行兇之意圖為必要（最高法院79年台上字第5253號判
      例參照）。經查本件扣案之空氣槍1支，雖不具以彈丸穿
      入人體皮肉層之殺傷力，惟係金屬製品，質地堅硬，客觀
      上足以對人之生命、身體、安全造成威脅，具有危險性，
      應屬兇器無訛。另按強盜罪之所謂「不能抗拒」，係指行
      為人所為之強暴、脅迫等不法行為，就當時之具體事實，
      予以客觀之判斷，足使被害人身體上或精神上達於不能或
      顯難抗拒之程度而言（最高法院94年台上字第2266號判決
      參照）。本案被告持前開空氣槍侵入被害人住處，對準被
      害人並喊搶劫之行為，自足以抑制被害人之意思自由，而
      達不能抗拒之程度。查被告犯上開強盜行為有刑法第321
      條第1項第1款、第3款（刑法第321條於100年1月26日修正
      公布，並自同年月28日起生效施行；被告本案之犯罪行為
      已在上開修正條文生效施行之時，有關其強盜之加重條件
      內容，應逕依現行刑法第321條第1項之規定，毋須為新舊
      法之比較）之情形，是核被告所為，係犯刑法第330條第2
      項、第1項之攜帶兇器、侵入住宅強盜未遂罪。被告於強
      盜前之預備行為，係實行強盜犯行前之階段行為，不另論
      罪。
（二）又被告前曾於97年4月2日，因妨害自由及傷害案件，由臺
      灣臺中地方法院以96年度訴字第2439號分別判處有期徒刑
      8月、6月，應執行有期徒刑1年確定；又於97年7月14日，
      因竊盜案件，由臺灣臺中地方法院以97年度易字第1979號
      判處有期徒刑9月確定；再於98年9月15日，因偽造文書案
      件，由臺灣臺中地方法院以98年度易字第2067號判處有期
      徒刑3月，得易科罰金確定，前揭刑期後由臺灣臺中地方
      法院以98年度聲字第4782號定應執行刑為有期徒刑2年確
      定，在監執行後，於98年7月2日假釋付保護管束，並因前
      開保護管束期間已於98年10月2日屆滿未經撤銷而視為執
      行完畢，有臺灣高等法院被告前案紀錄表1份在卷足按，
      其於上開有期徒刑執行完畢後，5年以內故意再犯本案有
      期徒刑以上之罪，為累犯，應依刑法第47條第1項之規定
      加重其刑。
（三）再按未遂犯之處罰，以有特別規定者為限，並得按既遂犯
      之刑減輕之，刑法第25條第2項定有明文；被告已著手於
      上開加重強盜犯罪行為之實行而不遂，為未遂犯，爰依刑
      法第25條第2項之規定減輕其刑，且前分別有加重、減輕
      之事由，依法應先加後減之。
四、原審法院認被告所為上開攜帶兇器、侵入住宅強盜未遂之犯
    行，事證明確，乃審酌被告年值青壯，不思循正當途徑謀取
    生活之資，竟圖不勞而獲，罔顧他人之自由及財產法益，攜
    帶兇器、侵入住宅強盜未遂，造成被害人內心極度恐懼，且
    被告犯罪後未具悔意等一切情狀，並適用刑法第330條第2項
    、第1項、第47條第1項、第25條第2項、第38條第1項第2款
    等規定，判處被告「張岳旻犯攜帶兇器、侵入住宅強盜未遂
    罪，累犯，處有期徒刑肆年。」，並說明扣案之玩具空氣槍
    1枝，為被告所有供本案犯罪所用之物，爰依刑法第38條第1
    項第2款規定併予諭知沒收之；至扣案之藏青色外套1件，雖
    為被告所有，然非專供本案犯罪所用之物，爰不予宣告沒收
    等情，核原審判決之認事用法並無不當，量刑亦稱妥適。被
    告執詞否認犯罪而提起上訴，依前揭理由欄二各項之事證及
    論述、說明，為無理由，應予駁回。
據上論斷，應依刑事訴訟法第368條，判決如主文。
本案經檢察官李慶義到庭執行職務。
中    華    民    國   100    年    12    月    28    日
            刑事第八庭  審判長法  官  廖  柏  基
                              法  官  梁  堯  銘
                              法  官  李  雅  俐
以上正本證明與原本無異。
如不服本判決應於收受送達後十日內向本院提出上訴書狀，其未
敘述上訴之理由者，並得於提起上訴後十日內向本院補提理由書
（均須按他造當事人之人數附繕本）「切勿逕送上級法院」。
                              書記官  李  妍  嬅
中    華    民    國   100    年    12    月    28    日
附錄論罪科刑法條：
刑法第330條：
犯強盜罪而有第321條第1項各款情形之一者，處7年以上有期徒
刑。
前項之未遂犯罰之。